【裁判字號】    92,訴,409
【裁判日期】    920627
【裁判案由】    貨物稅
【裁判全文】
高雄高等行政法院裁定                              九十二年度訴字第四○九號
    原      告  甲○○
    被      告  財政部高雄市國稅局
    代  表  人  乙○○  局長
右當事人間因貨物稅事件，原告不服財政部中華民國九十二年三月十一日台財訴字第
○八九○○四七二○七號訴願決定，提起行政訴訟。本院裁定如左：
    主  文
原告之訴駁回。
訴訟費用由原告負擔。
    理  由
一、按起訴不備其他要件，行政法院應以裁定駁回之，行政訴訟法第一百零七條第一
    項第十款定有明文。又「納稅義務人對於核定稅捐之處分如有不服，應依規定格
    式，敘明理由，連同證明文件，依左列規定，申請復查：一、依核定稅額通知書
    所載有應納稅額或應補稅額者，應於繳款書送達後，於繳納期間屆滿翌日起算三
    十日內，申請復查。」「依本法或稅法規定應處罰鍰者，由主管稽徵機關處分之
    ，不適用稅法處罰程序之有關規定，受處分人如有不服，應依行政救濟程序辦理
    。」則為稅捐稽徵法第三十五條第一項第一款及第五十條之二前段所明定。故稅
    捐之納稅義務人及罰鍰之受處分人如對核定稅捐及裁處罰鍰之處分不服即應依稅
    捐稽徵法所定行政救濟程序辦理，即依稅捐稽徵法第三十五條第一項第一款所定
    之期間申請復查。次按「訴願及行政訴訟，均係對於未確定之行政處分，請求救
    濟之方法，若行政官署之處分已經確定，自不得更藉行政爭訟程序請求救濟。」
    亦經改制前行政法院著有六十一年裁字第二十四號判例在案。
二、經查，本件原告因於高雄市○○區○○路二十二號經營地下油行，經查獲違反貨
    物稅條例規定，被告乃依貨物稅條例第三十三條規定，核定補徵貨物稅新台幣（
    下同）二十三萬八千四百五十元，並按所漏稅額裁處十倍罰鍰計二百三十八萬四
    千五百元。其中補徵貨物稅之貨物稅核定稅額繳款書係於八十七年十二月二十三
    日送達原告，繳納期限係至八十八年一月二十日止；另罰鍰處分書及罰鍰繳款書
    則是於八十八年八月四日送達原告，繳納期限則至八十八年九月十五日止等情，
    有貨物稅核定稅額繳款書、處分書、罰鍰繳款書、滯納案件移送書及郵件收件回
    執影本附原處分卷可稽。故原告就本件補徵貨物稅及裁處罰鍰之處分，應分別於
    上述繳納期間屆滿之翌日起三十日內（即八十八年一月二十一日起至八十八年二
    月十九日（星期五）及八十八年九月十六日起至八十八年十月十五日（星期五）
    ）申請復查；惟原告遲至八十九年四月二十六日始申請復查，有該復查申請書上
    經被告收文之日期戳可按，是原告復查之申請顯已逾越首揭申請復查之法定不變
    期間，原處分即已確定。從而被告以原告申請復查業已逾期為由，駁回原告復查
    之申請，洵屬有據。訴願決定予以駁回，亦無不合。原告復對之提起行政訴訟，
    顯非合法，應予駁回。又本件原告之訴既因起訴不備要件遭駁回，故原告關於原
    處分是否適法之爭執，本院即無再予論述之必要，併予敘明。
三、依行政訴訟法第一百零七條第一項第十款、第一百零四條、民事訴訟法第九十五
    條、第七十八條，裁定如主文。
中      華      民      國    九十二    年      六      月    二十七    日
                              高雄高等行政法院第一庭
                                          審判長法官  陳光秀
                                          法      官  李協明
                                          法      官  楊惠欽
右為正本係照原本作成。
如不服本裁定，應於裁定送達後十日內以書狀敘明理由，經本院向最高行政法院提出
抗告（須按對造人數附具繕本）；並應預繳送達用掛號郵票六份（每份三十四元）。
中      華      民      國    九十二    年      六      月    二十七    日
                                          法院書記官  藍亮仁


司法院資訊處製作；財團法人民間司法改革基金會備份。
